臺灣士林地方法院刑事判決　　　　　　　 91年度訴字第601號
公　訴　人　臺灣士林地方法院檢察署檢察官
被　　　告　乙○○
上列被告因廢棄物清理法等案件，經檢察官提起公訴（91年度偵
字第7010號），本院於訊問被告後，被告為有罪之陳述，經裁定
認為宜以簡式審判程序審理並判決如下：
    主  文
乙○○連續未依廢棄物清理法第四十一條第一項規定領有廢棄物
處理許可文件，從事廢棄物處理，處有期徒刑貳年，緩刑伍年。
    事  實
一乙○○明知事業廢棄物之處理，除再利用方式外，應以廢棄物
  清理法第28條規定之方式為之，並不得任意棄置事業廢棄物或
  未依規定方式處理再利用廢棄物，致污染環境，竟基於處理廢
  棄物之概括犯意，自民國91年4 月起至91年6 月28日止，至丙
  ○○（另經本院判處有期徒刑四年六月）經營之位在台北縣八
  里鄉○○路○ 段48之1 號旁土地（即位在台北縣八里鄉○○里
  ○段蛇子形小段669 地號土地）之獅子頭企業社砂石場，負責
  挖土機具之修理及操作等廢棄物處理工作約十餘次，每次代價
  新台幣（下同）2,000 元，嗣於91年6 月12日、91年6 月28日
  分別為行政院環保署環境督察總隊北區環境督察大隊及臺北縣
  政府警察局蘆洲分局龍源派出所員警查獲。
二案經台北縣政府警察局蘆洲分局報告台灣士林地方法院檢察署
  檢察官偵查起訴。
    理  由
一上揭犯罪事實，業據被告乙○○坦承不諱，核與證人丁○○及
  甲○○於警詢、偵查及本院審理中所為之證述相符，並有91年
  4 月24日查獲現場相片62張及台北縣政府環境保護局稽查紀錄
  （分見偵字第5109號卷第26頁至第56頁、第58頁）、91年4 月
  26 日 查獲現場相片共計25張（見偵字第5806號卷第19頁至第
  31頁）、91年6 月12日之查獲現場相片12張及行政院環保署環
  境督察總隊北區環保督察大隊環境稽查工作紀錄1 份（見偵字
  第6244號卷第72頁至第77頁、第25頁至第26頁）、91年6 月28
  日查獲現場相片8 張及八里鄉公所環境衛生稽查案件處理紀錄
  （見偵字第7010號卷第34頁至第37頁、第19頁），堪信被告乙
  ○○之自白核與事實相符，應依法論科。
二核被告乙○○係犯廢棄物清理法第46條第1 項第4 款未領有廢
  棄物處理許可文件，從事廢棄物之處理罪。起訴意旨雖認被告
  乙○○所犯係廢棄物清理法第46條第2 項之未領有廢棄物處理
  許可文件，以廢棄物處理為常業罪，但查：被告乙○○係從事
  機械修理之工作，僅因受丙○○所託至該處從事挖土機具之維
  修並操作，此據被告乙○○供承甚明，尚難認被告乙○○係以
  恃未取得廢棄物處理許可文件而為廢棄物處理為生，是以檢察
  官容有誤會，復經公訴到庭檢察官當庭變更起訴法條為廢棄物
  清理法第46條第1 項第4 款，應予敘明。被告乙○○先後多次
  違反廢棄物清理法規定之犯行，時間緊接，手法相同，觸犯構
  成要件相同之罪名，顯係基於概括犯意為之，為裁判上一罪之
  連續犯，應依刑法第五十六條之規定論以一罪，並加重其刑。
  又被告乙○○91年6 月12日觸犯廢棄物清理法第46條第1 項第
  4 款之犯行，雖據檢察官為不起訴處分確定，但此部分經本院
  審理結果，仍應成立犯罪，且與檢察官起訴之部分為連續犯之
  裁判上一罪，有審判不可分之關係，其起訴之效力及於全部，
  則該不起訴處分即為無效之不起訴處分，本院仍得併予審究。
  爰審酌被告乙○○於91年6 月12日遭查獲後，仍不知警惕，復
  於91年6 月28日又遭查獲，犯罪之所得共計約20,000餘元，惟
  被告乙○○素行堪稱良好，於犯罪後坦承犯行，足認尚有悔意
  等一切情狀，量處如主文所示之刑。末查被告乙○○前未曾受
  有期徒刑以上刑之宣告，有臺灣高等法院被告全國前案紀錄表
  在卷可參，因一時失慮，偶罹刑典，事後已坦承犯行，深具悔
  意，經此刑之宣告後，應知警惕而無再犯之虞，本院因認暫不
  執行其刑為當，予以宣告緩刑五年，用啟自新。
據上論斷，應依刑事訴訟法第273 條之1 第1 項、第299 條第1
項前段，廢棄物清理法第46條第1 項第4 款，刑法第11條前段、
第56條、第74條第1 款，判決如主文。
本案經檢察官謝榮林到庭執行職務。
中　　華　　民　　國　　94　　年　　1 　　月　　31　　日
                  刑事第四庭法  官  許碧惠
以上正本證明與原本無異。
如不服本判決，應於判決送達後10日內，向本院提出上訴狀。
                            書記官  陳美英
中　　華　　民　　國　　94　　年　　1 　　月　　31　　日
附錄本判決論罪科刑依據之法條：
廢棄物清理法第四十六條第一項
有下列情形之一者，處一年以上五年以下有期徒刑，得併科新臺
幣三百萬元以下罰金：
一  任意棄置有害事業廢棄物。
二  事業負責人或相關人員未依本法規定之方式貯存、清除、處
    理或再利用廢棄物，致污染環境。
三  未經主管機關許可，提供土地回填、堆置廢棄物。
四  未依第四十一條第一項規定領有廢棄物清除、處理許可文件
    ，從事廢棄物貯存、清除、處理，或未依廢棄物清除、處理
    許可文件內容貯存、清除、處理廢棄物。
五  執行機關之人員委託未取得許可文件之業者，清除、處理一
    般廢棄物者；或明知受託人非法清除、處理而仍委託。
六  公民營廢棄物處理機構負責人或相關人員、或執行機關之人員
    未處理廢棄物，開具虛偽證明。
